臺灣桃園地方法院刑事判決　　　　　　　　94年度訴字第39號
公　訴　人　臺灣桃園地方法院檢察署檢察官
被　　　告　丙○○　男　53歲.
　　　　　　　　　　　5樓
指定辯護人　本院公設辯護人乙○○
上列被告因毒品危害防制條例案件，經檢察官提起公訴（93年度
偵字第16466 號），本院判決如下：
    主    文
丙○○運輸第三級毒品，處有期徒刑柒年。
扣案之第三級毒品愷他命拾陸包（實稱毛重合計貳仟壹佰伍拾貳
公克，含包裝用塑膠袋）及夾藏包裝前開第三級毒品愷他命之咖
啡包裝袋貳個，均沒收。
    事    實
一、丙○○明知愷他命（Ketamine）為毒品危害防制條例所明定
    列管之第三級毒品，不得非法持有、運輸及販賣，亦屬懲治
    走私條例公告不得私運進口之管制物品，丙○○於民國93年
    10月13日，參加旅行團自桃園縣大園鄉中正國際機場搭乘長
    榮航空公司BR-227號班次班機前往馬來西亞吉隆坡。同年月
    16日，在馬來西亞吉隆坡夜店酒吧以美金8000元之代價向1
    年籍不詳馬來西亞華人之成年男子購買業經管制之第三級毒
    品愷他命，該華人並以塑膠袋分裝之第三級毒品愷他命共16
    包（實稱毛重合計2152公克，含包裝用塑膠袋），放入2 個
    White Cafe3 合一咖啡包裝袋內，翌日同月17日中午在馬來
    西亞吉隆坡機場外免稅商店購買巧克力，並向店員索討1 個
    紙箱，將上開裝有第三級毒品愷他命16包之White Cafe3 合
    1 咖啡2 包，加上另外1 包3 合1 咖啡及其他衣物行李等物
    混在紙箱內以為掩飾，並於當日15時20分許，由馬來西亞吉
    隆坡機場搭機飛往桃園中正國際機場，並以此方式，自馬來
    西亞私運管制物品毒品愷他命進入臺灣，嗣於當日21時5 分
    許，丙○○於桃園中正國際機場欲通關入境時，為內政部警
    政署航空警察局、財政部臺北關稅局人員當場查獲，並起出
    前述夾藏裝有第三級毒品愷他命16包之White Cafe3 合一咖
    啡2 包，而查悉上情。
二、案經內政部警政署航空警察局移送臺灣桃園地方法院檢察署
    檢察官偵查起訴。
    理    由
一、訊據被告丙○○坦承於前開時、地搭機入臺，並在其行李箱
    內查獲夾藏裝有第三級毒品愷他命16包之White Cafe3 合一
    咖啡2 包之事實，然矢口否認有何私自運輸第三級毒品愷他
    命進入我國境內之認識，辯稱：伊並沒有用美金8000元去購
    買愷他命，只是幫人家帶咖啡回臺灣，並不知道咖啡包裝內
    的東西是愷他命云云。惟查：
  (一)被告於93年10月17日下午15時20分許，由馬來西亞吉隆坡搭
    機飛往桃園中正國際機場，並以此方式，自馬來西亞私運管
    制物品毒品愷他命進入臺灣，嗣於當日21時5 分許，丙○○
    於桃園中正國際機場欲通關入境時，為內政部警政署航空警
    察局、財物部台北關稅局人員當場查獲，並起出前述夾藏裝
    有第三級毒品愷他命16包之White Cafe3 合1 咖啡2 包，業
    據被告迭於警詢及偵審中供述明確（見93年度偵字第16466
    號偵查卷第4 至11頁、第41至43頁、本院卷附93年10月18日
    、94年1 月4 日、94年2 月2 日訊問筆錄、94年3 月9 日、
    同年3 月30日、同年5 月3 審判筆錄），而扣案White Cafe
    3 合1 咖啡2 包內以透明塑膠袋所置粉狀物品，經鑑驗結果
    ，均有愷他命成份（實稱毛重合計2152公克，含包裝用塑膠
    袋）等情，亦有扣押物清單（偵查卷第36頁）、毒品初步鑑
    驗報告單及行政院衛生署管制藥品管理局檢驗成績書各1 紙
    （偵查卷第17、62頁）附卷可憑。此外，復有卷附被告之入
    出境查詢結果、臺北關稅局扣押貨物運輸工具收據及搜索筆
    錄各一份、查獲照片12幀附卷可稽（見同上偵查卷第26至28
    頁、第12頁、第20至24頁、第44頁），及前開查獲之第三級
    毒品愷他命16包、供包裝前述愷他命所用之3 合1 咖啡包裝
    袋2 個扣案可證，被告確有私自運輸第三級毒品愷他命進入
    我國境內之行為，至臻明確。
  (二)被告雖以前情置辯。然查：被告於警詢中供稱：「（你毒品
    是從何處購得？你如何知道何處可購得毒品？）是在馬來西
    亞吉隆坡的酒吧購得。我是在酒吧門口詢問當地華人，是否
    有搖頭丸可以買，‧‧‧對方帶我進入酒吧喝酒聊天約2 小
    時，閒談中對方問起是否要購買愷他命，我說好並詢問價錢
    ，對方說1 公斤馬幣25000 元，我告訴對方身上有美金8000
    元可購買多少愷他命‧‧‧」等語，再扣案毒品愷他命之數
    量及市價均不菲，衡之常情男子苟未與被告具有謀議，自無
    率將該價值不斐之愷他命逕委託被告代為攜帶入境，且該馬
    來西亞之華人男子託人將扣案毒品愷他命交付被告攜帶來台
    ，事涉妥善保管以免損及價值，自無輕率將價值不菲之愷他
    命交予從未謀面從臺灣而來的觀光客，囑其將之攜帶入臺之
    理，而證人即被告參加馬來西亞旅行團之導遊丁○○於本院
    審理時證稱：「（你們出國前有沒有告訴團員不要幫人家帶
    東西？）出國前領隊會講一次，回國前去機場的路上導遊還
    會再提醒。」、「通常是開說明會哪些注意事項，包括不要
    幫人家帶東西回台。」、「有時候我會提醒團員，說東南亞
    有些人會夾帶毒品入境，所以請團員不要幫人家帶東西，‧
    ‧‧，在機場集合時，我會把注意事項再跟團員提醒一遍。
    」（見本院94年3 月30日審判筆錄）等語，又被告自92年7
    月2 日起至93年10月17日止期間，出國約有6 次之多，有旅
    客入出境紀錄查詢單等件在卷可參（見偵查卷第26- 28頁）
    ，且亦為被告於警詢及偵審中所自承無誤，衡情而論，觀之
    我國桃園中正國際機場均會要求各航空公司於旅客來臺時填
    寫入境相關資料，其中內容亦包含不可攜帶違禁物品或替陌
    生人攜帶可疑物品等事項，又於機場內各處標語、電視、廣
    播及各航空公司班機上服務人員均有以各種語言、圖示宣導
    旅客不可攜帶違禁物品入臺或替陌生人攜帶可疑物品入臺，
    被告既自承並不認識該名馬來西亞華人，不知其真實姓名等
    語，且又有多次搭機出入我國經驗，又如何能對於機場及航
    空公司班機服務人員所強調宣導之事項諉為不知，而隨便答
    應一個不熟識之人替其攜帶可疑物品入臺之理！稽上各節，
    足徵被告警詢供述其係以美金8000元購買愷他命，運輸來台
    之情節始與事實相符。是被告其後於檢察官偵訊、本院準備
    程序及審理時辯稱：伊並沒有用美金8000元去購買愷他命，
    只是幫人家帶咖啡回臺灣，並不知道咖啡包裝內的東西是愷
    他命云云，顯係避重就輕臨訟之卸詞，委無可採。被告復辯
    稱：是警員要伊講以美金8000元購買愷他命運輸來台之，空
    言在辯，所辯不足採信。被告又辯以：跟伊睡同房的旅客知
    道，有人託我帶咖啡回臺灣云云，惟經本院傳訊證人即參加
    馬來西亞旅行團與被告同房之甲○○到院證稱：被告並沒有
    向伊提及買白咖啡或幫朋友帶白咖啡，也不記得是否有人拿
    白咖啡到飯店房間找被告等語（見本院94年3 月30日審理筆
    錄），據此，並不足為有利被告之認定。
  (三)綜上事證，被告所為否認犯罪之辯解，核屬卸責之詞，並不
    足採信，被告明知咖啡包裝袋內透明塑膠袋內置有愷他命而
    私自運輸來臺之犯罪行為，事證明確，應依法論科。
二、按愷他命（Ketamine）係毒品危害防制條例第二條第二項第
    三款規定之第三級毒品，並為行政院依據懲治走私條例第二
    條第四項授權公告之「懲治走私條例公告管制物品項目及其
    數額」甲項管制進出口物品第四款所列之毒品，不得運輸亦
    不得私運進口。被告自馬來西亞私運管制進出口之第三級毒
    品愷他命入境臺灣，核其所為，係犯毒品危害防制條例第四
    條第三項之運輸第三級毒品罪及懲治走私條例第二條第一項
    之私運管制物品進口罪。又被告一私運行為同時觸犯前開二
    罪名，為想像競合犯，應從一重之運輸第三級毒品罪處斷。
    而被告持有毒品愷他命之低度行為，為運輸之高度行為所吸
    收，不另論罪。爰審酌被告不思毒品對他人身體健康及社會
    治安危害至深且鉅，竟運輸毒品入境，所輸入之毒品為數頗
    鉅，惟於運輸入境即被查獲，對社會尚未發生具體危害，且
    犯後大致坦承犯行等一切情狀，量處如主文所示之刑。
四、沒收部分：
  (一)查93年1 月9 日修正施行之毒品危害防制條例第18條第1 項
    增列查獲之第三、四級毒品及製造或施用毒品之器具，無正
    當理由擅自持有者，均予沒入銷燬之規定，而同條例第19條
    則未修正；且修正後毒品危害防制條例第11條之1 規定，第
    三級毒品若有正當理由得以持有，故第三級毒品非屬絕對禁
    止持有之違禁物；而同條例就無正當理由而擅自持有第三級
    毒品者，並無科處刑罰之規定，依同條例第18條第1 項前段
    規定，無正當理由而擅自持有第三級毒品，該查獲之第三級
    毒品，由查獲之機關依法為沒入銷燬之，而非由法院宣告沒
    收銷燬之。本件扣案之第三級毒品愷他命（合計實稱毛重21
    52公克，含包裝用塑膠袋），雖均屬第三級毒品，惟依上開
    說明，依法自不得宣告沒收銷燬之，然扣案之第三級毒品愷
    他命既係被告本件運輸第三級毒品愷他命所用之物；且扣案
    用以包裝第三級毒品愷他命之咖啡包裝袋2 個，既係用於包
    裹第三級毒品愷他命，亦係供運輸第三級毒品愷他命夾藏包
    裝所用之物，故均應依毒品危害防制條例第19條第1 項前段
    之規定，併予宣告沒收。
  (二)再者，毒品危害防制條例第19條第1 項所稱「供犯罪所用或
    因犯罪所得之財物，均沒收之」，必於犯同條例第4 條至第
    9 條、第12條、第13條或第14條第1 項、第2 項之罪有直接
    關係為限，被告往返馬來西亞、台灣之間所使用機票、食宿
    費用，顯係被告必要之交通、食宿支出，非直接供運輸毒品
    之用，亦非運輸毒品所得之對價，難認與運輸毒品有直接關
    係，不在毒品危害防制條例第19條第1 項所規定宣告沒收之
    列，附此敘明。
據上論斷，應依刑事訴訟法第299 條第1 項前段，毒品危害防制
條例第4 條第3 項、第19條第1 項前段，懲治走私條例第2 條第
1項 、第11條，刑法第11條、第55條，判決如主文。
本案經檢察官廖先志到庭執行職務。
中　　華　　民　　國　　94　　年　　5 　　月　　17　　日
                  刑事第十二庭審判長法  官  游紅桃
                                    法  官  王美玲
                                    法  官  黃永定
以上正本證明與原本無異。
如不服本判決，應於送達後10日內，向本院提出上訴狀。
                            書記官　施春祝
中　　華　　民　　國　　94　　年　　5 　　月　　17　　日
附本件論罪科刑依據之法條：
毒品危害防制條例第4 條、懲治走私條例第2 條第1 項
毒品危害防制條例第4 條
製造、運輸、販賣第一級毒品者，處死刑或無期徒刑；處無期徒
刑者，得併科新臺幣一千萬元以下罰金。
製造、運輸、販賣第二級毒品者，處無期徒刑或七年以上有期徒
刑，得併科新臺幣七百萬元以下罰金。
製造、運輸、販賣第三級毒品者，處五年以上有期徒刑，得併科
新臺幣五百萬元以下罰金。
製造、運輸、販賣第四級毒品者，處三年以上十年以下有期徒刑
，得併科新臺幣三百萬元以下罰金。
製造、運輸、販賣專供製造或施用毒品之器具者，處一年以上七
年以下有期徒刑，得併科新臺幣一百萬元以下罰金。
前五項之未遂犯罰之。
懲治走私條例第2條
私運管制物品進口、出口逾公告數額者，處七年以下有期徒刑，
得併科新臺幣三百萬元以下罰金。
以犯前項之罪為常業者，處三年以上十年以下有期徒刑，得併科
新臺幣五百萬元以下罰金。
第一項之未遂犯罰之。
第一項所稱管制物品及其數額，由行政院公告之。
